【裁判字號】    93,上訴,312
【裁判日期】    950208
【裁判案由】    偽造文書等
【裁判全文】
臺灣高等法院臺中分院刑事判決      93年度上訴字第312號
上  訴  人
即  被  告  亥○○
選任辯護人  周平凡  律師
上列上訴人因偽造文書等案件，不服臺灣彰化地方法院89年度訴
字第1124號中華民國92年8月29日第一審判決 （起訴案號：臺灣
彰化地方法院檢察署89年度偵字第4884、5545、5837號，併辦案
號：臺灣高雄地方法院檢察署 89年度偵字第11660號、臺灣臺中
地方法院檢察署89年度偵字第13982、16614號、臺灣彰化地方法
院檢察署89年度偵字第7851號），提起上訴，本院判決如下：
    主      文
原判決關於亥○○部分撤銷。
亥○○共同連續行使偽造公文書，足以生損害於公眾及他人，處
有期徒刑肆年。扣案及未扣案如附表二所示之物均沒收。
    事      實
一、綽號「小蔣」之亥○○因與綽號「小陳」之乙○○（所涉偽
    造文書犯行，業經臺灣彰化地方法院於民國（下同）九十年
    六月七日以八十六年度訴字第九九六號判決判處有期徒刑五
    年確定）熟識，明知乙○○經由綽號「小高」之彭中興（現
    由檢察官通緝中）及綽號「殺豬」之江龍慶（未經偵辦）所
    提供之如附表一所示車輛均係竊取而來，並經彭中興等人將
    竊得車輛之車身或引擎號碼以如附表一所示方法予以變造（
    彭中興另在臺中縣太平市○○路委由綽號「阿國」之男子偽
    造車身號碼鋁牌，每片新臺幣五千元），均屬他人財產犯罪
    所得之贓物，竟與乙○○共同基於意圖為自己不法所有之概
    括犯意聯絡，自八十八年二月（原判決誤為三、四月）間某
    日起至八十九年五月（原判決誤為三月）間某日止，先由乙○○在臺中市內某處，連續以明顯低於市價之新臺幣（下同
    ）二十萬至二十五萬元不等之價格，故買如附表一所示之贓
    車，再由乙○○向同有犯意聯絡之楊奇祥（已死亡，由臺灣
    彰化地方法院檢察署以八十九年度偵字第五八七三號為不起
    訴處分、臺灣彰化地方法院以八十六年度訴字第九九六號判
    決不受理確定），在臺中市某處以每顆關防十萬元、紙張證
    件五萬元之代價，購買由楊奇祥偽刻之「基隆關稅局暖暖支
    局簽證文件專用章」、「行政院環境保護署委託工業技術研
    究院機械工業研究所交通工具空氣污染物暨噪音車型審驗管
    制章」、「經濟部能源委員會委託工業技術研究院機械工業
    研究所進口汽車同級車型驗訖章」、「基隆關稅局柯國祥」
    、「陳錦榮」、「苗栗縣貨物稅廠商出廠章戳」等印章及楊
    奇祥所偽造之空白進口與貨物稅完（免）稅證明書、空白裕
    隆汽車製造股份有限公司電子計算機開立專用汽車出廠與貨
    物稅完稅照證（內有偽造之「裕隆汽車製造股份有限公司三
    義工廠繳納貨物稅專用章」、「董事長吳舜文繳納貨物稅專
    用章」、經辦人「羅錡」或「謝智麟」印文各一枚）、空白
    汽車新領牌照登記書（內有偽造之「交通部委託裕隆汽車公
    司代辦申請牌照檢驗章」、「交路檢６０４８號檢驗員鍾迺
    誠」章各一枚）及原廠證明書等物品（均詳如附表二）後，
    依上開彭中興等人變造之車身或引擎號碼，據以在乙○○臺
    中市○○路○段與昌平路口之租住處偽造各該車輛進口與貨
    物稅完（免）稅證明書之公文書（內有偽造之「基隆關稅局
    暖暖支局簽證文件專用章」、「行政院環境保護署委託工業
    技術研究院機械工業研究所交通工具空氣污染物暨噪音車型
    審驗管制章」、「經濟部能源委員會委託工業技術研究院機
    械工業研究所進口汽車同級車型驗訖章」、「基隆關稅局柯
    國祥」、「陳錦榮」、「康迅ＢＯＸ４１４」、「本車冷媒
    系統係使用非氟氯碳化物Ｒ１３４ａ」、「本車型符合汽油
    車第三期排放標準敬請發照時檢視下列污染防制設備(一)蒸發
    污染控制裝置（EEC） (二)觸媒轉化器(三)油箱加油口徑不得大
    於二‧三六公分」、「申請牌照用」等印文各一枚）、裕隆
    汽車製造股份有限公司電子計算機開立專用汽車出廠與貨物
    稅完稅照證之公文書（加蓋偽造之「苗栗縣貨物稅廠商出廠
    章戳」印文一枚）、及原廠證明之私文書（內有偽造之「H.
    Okayama」、「T. K.」等人署名），使形式上之車籍資料完
    備，乙○○偽造完成後，即與亥○○基於行使上開偽造證照
    及詐欺之犯意聯絡，並基於概括犯意，由亥○○、乙○○二
    人連續持上開偽造不實之車籍資料、變造換貼照片之宇○○
    國民身分證（先由亥○○以申購行動電話為由，向不知情之
    宇○○借得國民身分證，再由乙○○以三萬元代價將照片交
    給楊奇祥至不詳地點變造），或透過地○○取得宋子明知國
    民身分證，及向彭中興以每張二萬元之代價所購得，為湯乾
    基、己○○等人遺失或失竊或楚華山、李克仁、張明富等人
    來源不明之國民身分證，利用不知情之鄭欽鍵等人，至雲林
    、苗栗監理站等地，申請核發汽車牌照而予行使，致使監理
    站內承辦人員不知有偽，而將上開不實車身號碼等資料登載
    於職務上所掌之公文書，並分別准予發給如附表一所示之新
    領車輛號牌，足以生損害於公路監理機關，對新領牌照登記
    書業務管理之正確性及各該車主、遭冒用名義領取車牌之湯
    乾基、己○○、宇○○、宋子明、李克仁、張明富等人生有
    可能被不知情之受害者追訴之損害。其後亥○○、乙○○再
    透過知情且具有犯意聯絡之申○○（現仍由原審法院審理中
    ）、周春兆（經臺灣彰化地方法院以八十九年度訴字第一一
    二四號判處有期徒刑五月，經本院以九十四年度上訴字第八
    九五號判決上訴駁回確定）、侯藺珍（另由臺灣高雄地方法
    院以九十年度訴字第九九七號判決判處有期徒刑五月確定）
    及丙○○、戌○○、地○○（綽號「阿龍」）（均經原審法
    院判處無罪確定）等人代為尋覓車輛買主，並謊稱車輛均有
    合法來源，因屬年度車故價格較為低廉，致使如附表一所示
    買主均陷於錯誤而出價買受或接受典當，使當舖業者生有若
    典當成交將來流當時無法依法處理及買主被追回贓物之損害
    。嗣於八十九年六月三十日上午七時左右，亥○○在臺中縣
    大雅鄉○○路二之十號為警查獲，同日上午九時左右，乙○○在臺中市○○路○段八二三號廿一樓之五為警查獲，並於
    同日上午十時左右，在臺中市○○路○段一○二七之一號東
    震汽車修配廠扣得附表二所示為乙○○所有而供上開犯罪使
    用或預備供犯罪所用之物品，如附表四所示與本案犯罪無關
    之物品。
二、案經彰化縣警察局移送臺灣彰化地方法院檢察署檢察官偵查
    起訴，及臺南縣警察局、臺中市警察局第四分局、高雄縣警
    察局鳳山分局、臺北市政府警察局大安分局分別移送、報告
    臺灣彰化、臺中、高雄地方法院檢察署檢察官偵查移送併辦
    。
    理      由
一、訊據上訴人即被告（下稱被告）亥○○對於曾偕同共犯乙○○至監理站申領牌照、載乙○○前往標準當舖及南下交車等
    情固坦承不諱，惟矢口否認犯罪，辯稱：其以為乙○○在經
    營賣車生意，所交付之車輛均有合法來源，直到高雄縣警察
    局鳳山分局詢問時才知道車輛均係竊取而來，其多半僅有陪
    同乙○○南下交付車輛，其餘接洽購車過程均未經手，又其
    搭載乙○○前往監理站申領牌照，前後僅有一次之紀錄，且
    當時亦不清楚乙○○係持用偽造車籍資料申辦，對於偽造文
    書部分並無犯罪故意云云。然查（按九十二年一月十四日修
    正通過之刑事訴訟法於同年九月一日施行前，已繫屬於各級
    法院之案件，其以後之訴訟程序，應依修正刑事訴訟法終結
    之。但修正刑事訴訟法施行前已依法定程序進行之訴訟程序
    ，其效力不受影響，刑事訴訟法施行法第七條之三定有明文
    可資參考。此乃為避免程序之勞費，本諸舊程序用舊法，新
    程序始用新法之一般原則，法院於修正之刑事訴訟法施行前
    ，已依法踐行之訴訟程序《包含證據法則之適用》，其效力
    不受影響；對於提起上訴之案件，於修正刑事訴訟法施行前
    ，原審法院就可得為證據之證據，已依法定程序調查者，其
    效力當然亦不受影響。經查，共犯乙○○、侯藺珍、楊奇祥
    、申○○、周春兆、丙○○、戌○○、地○○人、證人鄭欽
    鍵、宇○○等人及本案被害人等於警詢時陳述之詞，係屬被
    告以外之人於審判外之陳述，依現行刑事訴訟法第一百五十
    九條第一項規定，本不得作為證據，惟原審法院於上開修正
    刑事訴訟法施行前，已就上開可得為證據之證據，依法定程
    序為調查，依上開說明，其修正刑事訴訟法施行前已依法踐
    行之訴訟程序，其效力當然不受影響，自得採為本件論罪科
    刑之依據，合先說明。）：
  上揭事實，業據被告亥○○於警詢中供承乙○○負責擔任前
    往監理站辦理領牌手續作業，由其擔任把風工作，如遇監理
    人員發現異常，其便馬上通知乙○○溜走，並負責介紹車輛
    給丙○○、戌○○販賣，每輛車佣金為三、五萬元不等等語
    （見臺灣彰化地方法院檢察署八十九年度偵字第四八八四號
    卷第八頁、第八二頁），於偵查中供稱附表１－７所示之車
    均係其與乙○○販賣，並有與乙○○帶周春兆典當附表７之
    車等語（八十九年度偵字第四八八四號卷第四九頁、第一○
    四頁、第一一○頁、第一三六頁背面），於原審供稱：乙○○要辦行動電話，就向宇○○借身分證，其負責介紹丙○○
    、戌○○所要購買的車型給乙○○，乙○○有車就透過其通
    知丙○○、戌○○找買主，其負責開車，過戶是他們自己處
    理，有幾次其陪同乙○○到南部交車，因為要載乙○○回來
    ，李克仁之身分證係他們寄過來要交給乙○○領牌照，其下
    去高雄時，地○○曾將一張身分證件交給其，要其轉交乙○○，說是要買車，乙○○當時是在高雄向宇○○拿身分證去
    辦電話，後來證件都在乙○○處。周春兆刻印章是乙○○載
    他去，其只是負責開車，且有進去當舖等語（見原審卷一第
    一三○頁、原審卷二第三七、三八、一一五頁）不諱，核與
    共犯乙○○於警詢中供承：贓車在向監理單位重新領牌後，
    係由其與被告亥○○負責銷贓，每銷售一部車亥○○可以獲
    得三萬元至五萬元之酬勞，其與亥○○負責至監理站冒領牌
    照，再販賣給戌○○等人銷贓等語（臺灣彰化地方法院檢察
    署八十九年度偵字第四八八四號卷第五頁、第七八頁，臺灣
    臺中地方法院檢察署八十九年度偵字第一九三一三號卷第十
    五頁背面），其與亥○○轉售給高雄地區有十四輛左右（見
    臺北市政府警察局大安分局警卷），於偵查中供稱亥○○自
    八十七年中開始與其賣車，附表６係其持變造之宇○○身分
    證和亥○○一起去的，亦有與亥○○賣車予寅○○等語（八
    十九年度偵字第四八八四號卷第五二頁、第一○四頁），於
    原審證稱：亥○○只有在丙○○要用車時，才與其下去交車
    ，他知道車子來源有問題，在申領牌照以後，其有跟他說證
    件是偽造，丙○○都是透過亥○○與其聯絡，亥○○只知道
    請領牌照有問題，其有向宇○○借身分證去辦手機門號，後
    來其將宇○○之身分證拿去變造，換貼自己之照片，且拿該
    身分證去辦理車輛過戶事宜，並拿其身分證去標準當舖典當
    。向監理機關申請時，亥○○有開車載其去過一、二次，但
    都在外面等等語（見原審卷一第一三二、一三三頁，原審卷
    二第五四、五六頁）；證人鄭欽鍵於警詢中供稱：乙○○於
    八十八年二月至同年十月間，多次拿車籍證件請其向監理站
    代為申領牌照等語；證人宇○○於警詢中供稱：係亥○○、
    乙○○冒用其國民身分證申領汽車牌照等語；證人地○○於
    警詢中供稱：其曾將李克仁之身分證交給小蔣亥○○辦理購
    車手續，後來亥○○推說身分證遺失等語（八十九年度偵字
    第四八八四號卷第八八頁背面）相符，故證人乙○○於本院
    審理中雖證稱：申○○所介紹之車輛部分，均未透過被告，
    其偽造關防、印章時被告並不在場，向監理站申請牌照都是
    找代辦的，被告並不知情，而在車上休息等其云云（見本院
    卷(一)第一三八、一三九、二六三、二六四頁），應係迴護被
    告之語，並不足採。
  附表一編號一部分之事實，除被害人即玄○○之夫宋怡文於
    警詢之指訴外，亦經被害人黃○○於警詢中供稱：申○○介
    紹綽號小蔣（亥○○）及小陳（乙○○）係汽車貿易商，所
    以其向該二人訂車，其先付三十萬元訂金，約三星期後，該
    二人將車領牌後，其再付九十萬元完成交車等語（八十九年
    度偵字第四八八四號卷第十三頁、第十四頁），於偵查中供
    稱：其有透過申○○介紹向亥○○、乙○○購車，車款一百
    二十萬元等語（八十九年度偵字第四八八四號卷第九八頁）
    ，此外並有財政部基隆關稅局暖暖支局八十九年六月十九日
    （八九）基暖業三字第○四七號、八十九年八月九日（八九
    ）基暖業三字第○六三號函、宋怡文出具之贓物認領保管單
    、車籍作業系統－查詢認可資料、車輛竊盜、車牌失竊資料
    個別查詢報表－查詢車輛認可資料各一紙在卷，汽車新領牌
    照登記書、偽造之進口與貨物稅完（免）稅證明書、原廠證
    明書各一紙、車牌二面扣案可資佐證。
  附表一編號二部分之事實，除被害人即廖映惠之夫巳○○、
    施昭萍於警詢之指訴外，被害人寅○○於警詢稱：其在大村
    鄉日產展示中心看車時，有自稱小陳、小蔣者問其是否滿意
    ，其表示滿意及喜歡，小陳、小蔣乃帶其看同型車輛，先付
    訂金五萬元，大約七天後交車，其再支付餘款一百三十二萬
    元完成交易等語（八十九年度偵字第四八八四號卷第二十頁
    ），於偵查中稱：其有向乙○○、亥○○在上開時地購車等
    語（八十九年度偵字第四八八四號卷第一○四頁），此外並
    有財政部基隆關稅局暖暖支局八十九年六月十九日（八九）
    基暖業三字第○四七號函、八十九年八月九日（八九）基暖
    業三字第○六三號函、巳○○出具之贓物認領保管單、車籍
    作業系統－查詢認可資料、車輛竊盜、車牌失竊資料個別查
    詢報表－查詢車輛認可資料各一紙在卷，汽車新領牌照登記
    書、偽造之進口與貨物稅完（免）稅證明書、原廠證明書各
    一紙、車牌二面扣案可資佐證。
  附表一編號三部分之事實，除被害人錦隆印刷廠股份有限公
    司代理人庚○○於警詢之指訴外，被害人宙○○於警詢中供
    稱：申○○介紹小陳（八十九年度偵字第四八八四號卷第十
    七頁），於偵查中供稱：申○○介紹其向乙○○、亥○○購
    車，總價一百二十萬元，訂金二十萬元是申○○所收，由乙○○、亥○○將車開到其住處，其將一百萬元交申○○點交
    ，再交給乙○○、亥○○二人等語（八十九年度偵字第四八
    八四號卷第九八頁背面），此外並有財政部基隆關稅局暖暖
    支局八十九年七月三日（八九）基暖業三字第○五一號函、
    八十九年八月九日（八九）基暖業三字第○六三號函、車籍
    作業系統－查詢認可資料、車輛竊盜、車牌失竊資料個別查
    詢報表－查詢車輛認可資料各一紙在卷，汽車新領牌照登記
    書、偽造之進口與貨物稅完（免）稅證明書、原廠證明書各
    一紙、異動牌照登記書、行車執照各一紙、車牌二面扣案可
    資佐證。
  附表一編號四部分之事實，除證人蘇資容、中央產物保險股
    份有限公司助理員賴明樟於警詢之供述外，被告亥○○於原
    審供稱：其有陪同乙○○交車等語（見原審卷二第一一六頁
    ）；被害人癸○○於警詢中供稱：其有向小蔣（亥○○）、
    小陳（乙○○）、申○○購車等語（見八十九年度偵字第五
    五四五號卷第五頁至第七頁），於偵查中供稱：其有透過申
    ○○介紹認識亥○○、乙○○二人，並有以一百萬元向陳、
    王二人購車等語（八十九年度偵字第四八八四號卷第九九頁
    ）；共犯申○○於警詢中供稱：其有提供上開車輛給亥○○
    、乙○○改造再持偽造證件冒領牌照賣給癸○○一百萬元，
    並支付四十五萬元給亥○○、乙○○二人（見八十九年度偵
    字第五五四五號卷第三頁背面、第四頁），於偵查中供稱：
    其有將上開車輛交給亥○○、乙○○改造再賣給他人，並有
    幫該二人介紹買賣二部車予黃○○、癸○○等語（見八十九
    年度偵字第五五四五號卷第十六頁背面、第十七頁），此外
    並有財政部基隆關稅局暖暖支局八十九年六月十九日（八九
    ）基暖業三字第○四七號函、八十九年八月九日（八九）基
    暖業三字第○六三號函、臺中市警察局車輛協尋受理報案單
    、申○○出具之贓物認領保管單、車籍作業系統－查詢認可
    資料、車輛竊盜、車牌失竊資料個別查詢報表－查詢車輛認
    可資料各一紙在卷，汽車新領牌照登記書、偽造之進口與貨
    物稅完（免）稅證明書、原廠證明書各一紙、車牌二面扣案
    可資佐證。
  附表一編號五部分之事實，除被害人甲○○於警詢之指訴，
    被害人酉○○於警詢、偵查中之供述（八十九年度偵字第四
    八八四號卷第三二、一○一頁）外，共犯乙○○於警詢、原
    審證稱：丙○○係亥○○介紹，該車係由其與亥○○開到高
    雄，其將車子交給丙○○等語（見原審卷一第一○五頁）；
    同案被告丙○○於警詢供稱：其有介紹綽號小蔣之亥○○、
    乙○○賣車給酉○○等語（八十九年度偵字第四八八四號卷
    第八四頁、第八五頁）；於原審供稱：酉○○這件有透過其
    介紹，之後他們就自己接洽，酉○○直接拿現金給亥○○等
    語（見原審卷一第一○○頁），此外並有財政部基隆關稅局
    暖暖支局八十九年七月三日（八九）基暖業三字第○五一號
    函、八十九年八月九日（八九）基暖業三字第○六三號函、
    甲○○出具之贓物認領保管單、車籍作業系統－查詢認可資
    料、車輛竊盜、車牌失竊資料個別查詢報表－查詢車輛認可
    資料各一紙在卷，行車執照、汽車新領牌照登記書、偽造之
    進口與貨物稅完（免）稅證明書、原廠證明書各一紙、車牌
    二面扣案可資佐證，故證人乙○○於本院審理中證稱：亥○○有無參與本件汽車之買賣，其已不清楚忘記了云云（見本
    院卷(一)第一四○頁），尚難採為有利被告認定之證據。又證
    人丙○○於本院審理中證稱：被告並未參與本件買賣云云（
    見本院卷(一)第一四○頁），應係事後迴護被告之語，並不足
    採。
  附表一編號六部分之事實，除被害人Ｃ○○、湯乾基於警詢
    之指訴外，被害人謝廣祥於警詢供稱：亥○○持身分證自稱
    宇○○、小陳典當，後過戶給謝廣祥，先交十萬元訂金，過
    戶時再給一百二十萬元，亥○○在買賣合約書書寫原車主湯
    乾基姓名並蓋章等語（八十九年度偵字第四八八四號卷第二
    四頁至第二五頁），於偵查中供稱：其有向乙○○、亥○○
    購車等語（八十九年度偵字第四八八四號卷第一○三頁背面
    ）；共犯乙○○於偵查中供稱：湯乾基買賣合約書上之印章
    係彭中興所交付，由其蓋用印文及簽名等語（八十九年度偵
    字第四八八四號卷第一三六頁），此外並有財政部基隆關稅
    局暖暖支局八十九年五月二十四日（八九）基暖業三字第○
    四○號函、八十九年八月九日（八九）基暖業三字第○六三
    號函、Ｃ○○出具贓物認領保管單、車籍作業系統－查詢認
    可資料、車輛竊盜、車牌失竊資料個別查詢報表－查詢車輛
    認可資料、汽車買賣合約書各一紙在卷，湯乾基身分證影本
    、汽車新領牌照登記書、偽造之進口與貨物稅完（免）稅證
    明書、原廠證明書各一紙、車牌二面扣案可資佐證。
  附表一編號七部分之事實，除被害人丑○○、己○○於警詢
    之指訴外，被害人黃克鑫於警詢供稱：係周春兆及另一不詳
    男子持去典當等語（八十九年度偵字第四八八四號卷第三十
    頁）；同案被告周春兆於警詢供稱：綽號小添拿身分證並一
    起典當等語（八十九年度偵字第四八八四號卷第二八頁），
    於原審供稱：當初綽號小蔣者稱有朋友要典當休旅車，要借
    其名義過戶，但當天只有看到小蔣，其就拿身分證到監理所
    辦理過戶，小蔣幫其刻印章，之後再到臺中豐原外環道之當
    鋪典當，其有下車簽借據、典當資料，事後小蔣給其二萬元
    當酬勞，亥○○即係小蔣，亥○○有跟其進到當舖內（見原
    審卷二第一四頁背面至第一五頁、第一○○頁）；共犯乙○○於偵查中供稱：彭中興領好牌照開過去，由其與亥○○、
    周春兆拿去典當等語（八十九年度偵字第四八八四號卷第一
    三六頁背面），此外並有財政部基隆關稅局暖暖支局八十九
    年六月二日（八九）基暖業三字第○四二號、八十九年八月
    九日（八九）基暖業三字第○六三號函、丑○○出具贓物認
    領保管單、標準當舖當單、標準當舖融資質貸中心客戶基本
    資料管理、委託切結書、借車契約、切結書、本票、汽車買
    賣合約書、車籍作業系統－查詢認可資料、車輛竊盜、車牌
    失竊資料個別查詢報表－查詢車輛認可資料各一紙在卷，汽
    車新領牌照登記書、偽造之進口與貨物稅完（免）稅證明書
    、原廠證明書各一紙、車牌二面扣案可資佐證。
  附表一編號八部分之事實，除被害人鄭美玉於警詢之指訴外
    ，被告於警詢中陳稱：與乙○○共同賣車，得款分三、五萬
    元不等等語（八十九年度偵字第一六六一四號卷第二六頁）
    ，於偵查中供稱：自稱「小陳」之乙○○係透過其向宇○○
    借用身分證等語（見八十九年度偵字一三九八二號卷第一五
    六頁）；被害人Ａ○○於警詢供稱：其係向綽號阿龍之被告
    買車等語（八十九年度偵字第一六六一四號卷第二八頁至第
    三一頁）；共犯乙○○於警詢供稱：與亥○○共同賣車，得
    款分五萬元給亥○○等語（八十九年度偵字第一六六一四號
    卷第二四頁），此外並有財政部基隆關稅局暖暖支局八十八
    年十二月七日（八八）基暖業三字第○○八七號函、裕隆汽
    車製造股份有限公司八十八年十一月八日函、贓物領回保管
    書、彰化縣員林信用合作社活期儲蓄存款存摺、車輛竊盜、
    車牌失竊資料個別查詢報表－查詢車輛認可資料各一紙、車
    籍作業系統－查詢認可資料二紙、偽造之進口與貨物稅完（
    免）稅證明書、汽車新領牌照登記書各一紙在卷可資佐證。
  附表一編號九部分之事實，除被害人唐憶祖於警詢之指訴外
    ，被告亥○○於警詢陳稱：其與乙○○共同賣車，得款分三
    、五萬元不等等語（八十九年度偵字第一六六一四號卷第二
    六頁），於原審供稱：其有陪乙○○交車等語（見原審卷一
    第一二八頁）；共犯乙○○於警詢供稱：與亥○○共同賣車
    ，得款分五萬元給亥○○等語（八十九年度偵字第一六六一
    四號卷第二四頁）；被害人子○○於警詢供稱：其係以林志
    銓名義向綽號小陳、小蔣者買車等語（八十九年度偵字第一
    六六一四號卷第五四頁）；證人林志銓於警詢供稱：其係向
    綽號小陳者買車等語（八十九年度偵字第一六六一四號卷第
    五二頁），此外並有財政部基隆關稅局暖暖支局八十八年十
    二月七日（八八）基暖業三字第○○八七號函、裕隆汽車製
    造股份有限公司八十八年十一月八日函、車輛竊盜、車牌失
    竊資料個別查詢報表－查詢車輛認可資料各一紙、彰化銀行
    北斗分行活期儲蓄存款存摺、綜合存款存摺各一本、車籍作
    業系統－查詢認可資料二紙、偽造之進口與貨物稅完（免）
    稅證明書、汽車新領牌照登記書各一紙在卷可資佐證。證人
    乙○○雖於本院審理中證稱：被告並未參與本件買賣云云（
    見本院卷(一)第一四一頁），應係事後迴護被告之語，並不足
    採。證人子○○於本院審理中證稱：其係向申○○買車，買
    賣過程並未看過被告云云（見本院卷(一)第二○八頁），顯與
    事實不符，並不足採。
  附表一編號十部分之事實，除被害人鑫輪造機廠股份有限公
    司之林益瑾於警詢、被害人辛○○、於警詢及偵查之指訴，
    證人李明東、周志聰於警詢之供述外，被告亥○○於警詢陳
    稱：其負責仲介，並知悉該車為贓車，仲介費約三萬元至五
    萬元等語（見臺南縣警察局八十九年十月九日警卷）；共犯
    乙○○於警詢供稱：亥○○負責仲介，其給付亥○○每輛車
    仲介費五萬元等語（見臺南縣警察局八十九年十月九日警卷
    ）；同案被告戌○○於警詢供稱：該車係乙○○、亥○○所
    出售，亥○○於八十八年十月初，與一些朋友到其公司說有
    車要賣八十五萬元，亥○○先將該車過戶到其名下，後亥○○將該車車籍資料交付後，其乃於八十八年十月十八日過戶
    到辛○○名下，亥○○、乙○○乃於當日將車交給其，由其
    將車開去辛○○處，除收取三萬元佣金外，其有將其餘八十
    五萬元交給亥○○（見臺南縣警察局八十九年十月九日警卷
    ），於偵查中供稱：乙○○、亥○○叫其找人買車，其有以
    八十五萬元購車等語（見八十九年度偵字第七八五一號卷第
    二六頁）；於原審供稱：其向亥○○買車，因為錢不夠，所
    以轉賣他人，亥○○說車子來源是合法的，原本其是跟亥○○接洽，後來交車時乙○○、亥○○一起下來等語（見原審
    卷一第九九、一○○頁，原審卷二第一○七頁，原審卷三第
    四一頁），此外並有財政部基隆關稅局暖暖支局八十九年九
    月十一日（八九）基暖業三字第○七一號函一紙、車籍作業
    系統－查詢認可資料二紙、車輛竊盜、車牌失竊資料個別查
    詢報表－查詢車輛認可資料四紙、偽造之進口與貨物稅完（
    免）稅證明書、汽車新領牌照登記書各一紙在卷可資佐證。
  附表一編號十一部分之事實，業據被告亥○○於八十九年二
    月九日警詢中供稱：因為有位綽號小陳之乙○○託其與侯藺
    珍一起至台南市將Ｃ５─４８９７號自用小客車賣給卯○○
    ，本來是綽號叫阿龍之地○○要與侯藺珍一起至台南市，因
    為阿龍不能去，才由小陳託其前去台南市，且侯藺珍有將所
    賣之自用小客車的金額給其，可是只有二百四十七萬元，事
    後其已交給小陳，小陳有給其佣金二萬元。之前其已幫乙○○至高雄向地○○拿取宋子明之身分證等語（見高雄縣警局
    鳳山分局鳳警刑移字第七三六號卷），於偵查中供稱：該車
    是乙○○買來的，跟誰買來其不知道，乙○○買了之後就偽
    造車籍資料，並託其賣這輛車，地○○原來拿宋子明身分證
    來，已完成登記後，但地○○又說不買了，然後他就介紹台
    南的一家車行去賣，叫侯藺珍去台南賣這輛車，其有陪侯藺
    珍去。侯藺珍於偵查中所述正確，乙○○後來有給其二萬元
    吃紅。宋子明之身分證係地○○交給其，其再轉交乙○○，
    由乙○○以新車方式領牌，地○○知道這輛車是贓車等語（
    見臺灣高雄地方法院檢察署八十九年度偵字第一一六六○號
    卷第六四頁背面至第六五頁），於臺灣高雄地方法院審理中
    證稱：地○○曾將宋子明之身分證託其交給乙○○去辦理這
    輛賓士車之新領牌照，也是地○○拜託侯藺珍將車子賣給陳
    建仁所介紹之客人，當天乙○○與其、侯藺珍及侯藺珍之一
    位朋友一起到台南，乙○○有包二萬元給其等語（見臺灣高
    雄地方法院九十年度訴字第九九七號卷第二一頁至第二二頁
    ），於原審法院供稱：當時是地○○與乙○○直接接觸，再
    由乙○○指示其到高雄拿宋子明之證件，要領新的車籍資料
    ，其是直接向地○○拿宋子明之身分證等語（見原審卷一第
    一六七頁、原審卷二第一○八頁），且證人侯藺珍於八十九
    年一月三十日警詢中供稱：伊有與綽號小蔣之被告一起至台
    南將該車賣給卯○○，所得款項全部交給被告，汽車買賣合
    約書與委託書均係地○○要求伊如此寫，（宋子明）印章係
    被告所交付等語（見高雄縣警局鳳山分局鳳警刑移字第七三
    六號卷），於偵查中供稱：上開自用小客車係地○○所有，
    之前地○○就有開該車與亥○○去伊小吃店，小蔣就是被告
    亥○○，而且是地○○之朋友，因為地○○說家裡有事，所
    以請伊與亥○○去交車，在台南車行被告要伊寫薛如惠名字
    時，伊有打電話給地○○，地○○說沒有關係，伊就照其意
    思寫，地○○有答應要給伊二萬元，而由亥○○在賣完車後
    在車行交給伊等語（見臺灣高雄地方法院檢察署八十九年度
    偵字第一一六六○號卷第三一頁、第四十頁背面），於臺灣
    高雄地方法院審理中供稱：本件是地○○拜託伊與亥○○一
    起去，當天亥○○開車，伊坐在上面，到台南之後是由亥○○出面與買主談等語（見臺灣高雄地方法院九十年度訴字第
    九九七號卷第四十頁），於原審證稱：當初是地○○拜託伊
    跟亥○○開車去台南，當天是與亥○○、薛錦龍一起下去等
    語（見原審卷二第二三四、二三六頁）；證人地○○於警詢
    、偵查中供稱：上開車輛係綽號小蔣牽去委託其買賣等語（
    見臺灣高雄地方法院檢察署八十九年度偵字第一一六六○號
    卷第三九頁），於原審法院審理中供稱：其負責將宋子明之
    證件交給亥○○等語（見原審卷一第一六五頁）；證人卯○○於警詢、偵查中供稱：上開車輛係侯藺珍、亥○○及另一
    人開至其朋友陳福順之車行賣給其，買賣係陳建仁介紹，當
    時侯藺珍未帶身分證，所以其要求她寫委託書等語（見臺灣
    高雄地方法院檢察署八十九年度偵字第一一六六○號卷第七
    二頁、第七三頁），於臺灣高雄地方法院審理中證稱：其有
    透過陳建仁之介紹以二百五十萬元買上開車輛，亥○○有一
    起去，與其簽約的是女的自稱薛如惠，其有要求該女子寫委
    託書等語（見臺灣高雄地方法院九十年度訴字第九九七號卷
    第二三頁）；證人陳建仁於警詢、偵查、臺灣高雄地方法院
    審理中證稱：第一天侯藺珍將車子開到台南大同路卯○○朋
    友的福順車行，沒有成交，隔天侯藺珍又將車子開到台南，
    同行的有亥○○還有一位男子，買賣契約是在福順車行簽訂
    ，卯○○有要求侯藺珍寫委託書，其有帶侯藺珍去監理所附
    近刻印章等語（見臺灣高雄地方法院九十年度訴字第九九七
    號卷第二二頁至第二三頁），此外並經被害人礎立股份有限
    公司之總經理徐立光、證人江汶璋、王瑞杉於警詢，證人蘇
    慶章、鄭明賢、鍾禮山、王俊強警詢及偵查中分別供明在卷
    ，證人宋子明於偵查中亦稱：其有因為要換車而請地○○辦
    理貸款事宜，並將其身分證影本及房地產權狀影本等交給地
    ○○等語（見臺灣高雄地方法院檢察署八十九年度偵字第一
    一六六○號卷第四十頁），復有偽造之車輛進口與貨物稅完
    （免）稅證明書、偽造之原廠證明書、委託書、汽（機）車
    各項異動登記書、行車執照、中華賓士汽車股份有限公司八
    十九年三月二十一日函、車籍作業系統─查詢認可資料、高
    雄縣警察局鳳山分局贓物認領收據、臺北市監理處八十九年
    四月六日北市監三字第八九六○九八二七○○號函、交通部
    公路局嘉義區監理所台南監理站八十八年十月十一日（八八
    ）嘉監南字第八八一二○三九號函、交通部公路局嘉義區監
    理所雲林監理站八十八年十月十一日八八嘉監雲八八○七九
    六四號函及交通部公路局高雄區監理所屏東監理站八十八年
    十月七日八八高監屏字第八八二一二八九號函各一份、汽車
    買賣合約書三份、照片十二張可資佐證。證人乙○○於本院
    審理中雖證稱：被告並未參與整個買賣過程，應不知該車係
    贓車云云（見本院卷(一)第一四三頁），證人地○○於本院審
    理中證稱：被告並未參與本件買賣過程云云（見本院卷(一)第
    一四四頁），顯與事實不符，並不足採。
  附表一編號十二部分之事實，除被害人永鉅皮革實業股份有
    限公司之黃興遠於警詢、被害人丁○○於警詢、偵查，丁○○之妻黃文慧於警詢之指訴，證人陳鏡威於警詢之供述外，
    同案被告丙○○於警詢、原審均稱：其有介紹丁○○向亥○○、乙○○買車等語（見原審卷一第一○一頁），同案被告
    地○○於警詢稱有代辦銀行貸款等語，此外並有車輛竊盜、
    車牌失竊資料個別查詢報表－查詢車輛認可資料、贓物認領
    保管單、汽（機）車過戶登記書、汽車新領牌照登記書各一
    紙、裕隆汽車製造股份有限公司電子計算機開立專用汽車出
    廠與貨物稅完稅照證二紙在卷可資佐證。證人乙○○、丙○○於本院審理中雖均證稱：被告並未參與本件買賣過程云云
    （見本院卷(一)第一四五、一四七頁），證人丁○○於本院審
    理中證稱：其係向耀輝、葉仔買車，被告並未參與本件買賣
    過程，其不認識被告云云（見本院卷(一)第二一○頁），顯係
    事後迴護被告之語，均不足採。
  附表一編號十三部分之事實，業據被告亥○○於偵查中供述
    ：丙○○有寄李克仁之身分證給其辦理過戶等語（八十九年
    度偵字第一三九八二號卷第一五二頁），同案被告丙○○於
    警詢、原審稱有介紹Ｄ○○向亥○○、乙○○買車等語（見
    原審卷一第一○一頁），同案被告地○○於警詢稱其負責辦
    理銀行貸款等語，並經被害人Ｄ○○於警詢指訴、證人王永
    祥於警詢供述在卷，且有車籍作業系統－查詢認可資料、汽
    車新領牌照登記書、車輛竊盜、車牌失竊資料個別查詢報表
    －查詢車輛認可資料、贓物認領保管單各一紙在卷可資佐證
    。證人丙○○於本院審理中雖證稱：被告並未參與本件買賣
    過程云云（見本院卷(一)第一四八頁），證人Ｄ○○於本院審
    理中證稱：其係向丙○○、地○○、丁○○購車云云（見本
    院卷(一)第一四九頁），顯係事後迴護被告之語，並不足採。
  附表一編號十四部分之事實，除被害人傑俐企業股份有限公
    司之被害人魏正宗於警詢、被害人張明富於警詢，被害人辰
    ○○於警詢、偵查之指訴，證人潘豐榮於警詢，證人王靖惠
    於警詢、偵查之供述外，同案被告戌○○於警詢供稱：其幫
    亥○○、乙○○轉售該車，車子過戶後由亥○○將車開至其
    住處，由其轉交辰○○等語，此外並有贓物認領保管單、汽
    （機）車過戶登記書、車輛竊盜、車牌失竊資料個別查詢報
    表－查詢車輛認可資料各一紙在卷可資佐證。證人乙○○於
    本院審理中證稱：亥○○有無參與本件汽車之買賣過程，其
    已沒有印象云云（見本院卷(一)第一四九、一五○頁），尚難
    採為有利被告認定之證據。又證人戌○○於本院審理中證稱
    ：被告並未參與本件買賣云云（見本院卷(一)第一五一頁），
    應係事後迴護被告之語，並不足採。
  綜上所述，足徵被告亥○○、共犯乙○○故買、銷售之自用
    小客車，均屬他人財產犯罪所得之贓物，殆無疑義。而被告
    亥○○長期與共犯乙○○合作南下銷售贓車，既未見共犯乙○○確有經營中古車銷售買賣之店面，亦未印製名片詳述營
    業內容，卻得於短時間內密集交付同款之熱門名貴車型，車
    輛來源毫無匱乏，尤其共犯乙○○不問車型種類、年份，一
    概均以二十五萬元之超低價格購入百萬名車，獲利甚鉅，凡
    此均與一般正當從事中古車買賣之車商有異，且參酌被告亥
    ○○參與共犯乙○○上開犯罪之程度，若非有相當之交情與
    信任，共犯乙○○當無多次委請被告駕車載其交車，被告亥
    ○○自難諉為不知。被告亥○○既已獲知共犯乙○○車輛來
    源不法在先，卻又搭載共犯乙○○前去苗栗、雲林等地監理
    站申領牌照，如非事先偽造不實之車籍證明文件，又何能輕
    易取信於監理站之人員而獲領牌照使用，並由該管公務人員
    登記於職務上所掌之公文書內？又同案被告丙○○、戌○○
    、地○○等人均稱係向被告亥○○、共犯乙○○接洽購車事
    宜，並由其等二人南下交車，足見被告亥○○絕非遲至交車
    階段始有參與，就其與共犯乙○○提供車輛部分，應認被告
    亥○○對於申領牌照、偽造文書犯行部分亦有犯意聯絡及行
    為分擔，是其於本院審理否認犯罪所為之辯解，不足為採。
    此外並有如附表二所示之偽刻印章、偽造文書等物品扣案可
    資佐證，被告亥○○所涉犯行堪予認定，應依法論科。
二、按刑法上所稱之公印，係指表示公署或公務員資格之印信而
    言，如不足以表示公署或公務員之資格者，不得謂之公印，
    即為普通印章。本案偽造之各該車輛進口與貨物稅完（免）
    稅證明書上固均蓋有「基隆關稅局暖暖支局簽證文件專用章
    」、「行政院環境保護署委託工業技術研究院機械工業研究
    所交通工具空氣污染物暨噪音車型審驗管制章」、「經濟部
    能源委員會委託工業技術研究院機械工業研究所進口汽車同
    級車型驗訖章」、「基隆關稅局柯國祥」等偽造印章所蓋留
    之印文，惟前揭印章在機關全銜之下既綴有特定用途之文字
    ，其非依印信條例規定，由上級機關所製發之印信，以表示
    該機關之資格者甚明，自非公印（最高法院六十九年台上一
    六七六號判例要旨參照）。而車輛進口與貨物稅完（免）稅
    證明書乃表示業經繳納貨物稅之證明，係公務員始有權製作
    ，以確保稅捐繳納、進口物品管制等行政高權作用，屬公務
    員職務上所製作之公文書；又汽車新領牌照登記書雖係公路
    監理機關審查汽車所有人新領牌照登記合格後所發給之文書
    ，然如未經自行偽造完成，尚難認屬刑法第二百十一條之公
    文書；又汽車出廠與貨物稅完稅照證係表示業經繳納貨物稅
    之證明，雖證書內容由產製廠商制作，但其上蓋有「苗栗縣
    貨物稅廠商出廠章戳」，即係依貨物稅條例第二十一條規定
    以此憑證替代完稅貨物照證，用以證明已向主管稽徵機關即
    財政部中區國稅局領用貨物稅證照，自屬公文書（參最高法
    院八十三年度台上字第六七一六號判決），查本件扣案之裕
    隆汽車製造股份有限公司電子計算機開立專用汽車出廠與貨
    物稅完稅照證，蓋有廠商及負責人、經辦人之印章，及表示
    稽徵機關證明已完稅之出廠章戳，可見該照證已送請稽徵機
    關繳稅，自屬刑法第二百十一條之公文書；次按引擎及車身
    號碼係汽車製造商打製在引擎及車身上，足以表示製造工廠
    及車輛出廠日期之標記，同時亦表彰製造廠商之品質及信譽
    用意之證明，依此汽車製造商所慣行之事實，應屬刑法第二
    百二十條第一項（修正前第二百二十條）、第二百十條規定
    之準私文書；身分證係戶政機關所發給用以證明身分，屬刑
    法第二百十二條之特種文書。核被告亥○○上開所為，係犯
    刑法第二百十六條、第二百十一條之行使偽造公文書罪（完
    稅證照、完稅證明書部分）、刑法第二百十六條、第二百十
    條之行使偽造私文書（原廠證明書、空白汽車新領牌照登記
    書部分）、刑法第二百十六條、第二百二十條第一項、第二
    百十條之行使變造準私文書罪（車身及引擎號碼變造部分）
    、第二百十六條、第二百十二條之行使變造特種文書罪（被
    害人宇○○國民身分證換貼照片部分）、第二百十六條、第
    二百十四條之使公務員登載不實文書罪、第三百四十九條第
    一項之收受贓物罪（收受被害人湯乾基等人遺失之國民身分
    證部分）、第三百四十九條第二項故買贓物罪、第三百三十
    九條第一項之詐欺取財罪。公訴人誤認前揭基隆關稅局暖暖
    分局專用章為公印，及完稅證明書僅具私文書性質，均有未
    洽，應於社會基本事實同一之範圍內，由本院分別變更起訴
    法條，先此敘明。被告亥○○利用不知情之鄭欽鍵等人申請
    核發汽車牌照，為間接正犯。被告亥○○偽造印章後持以蓋
    用印文，乃偽造各該公文書及私文書之部分行為，而偽造各
    該文書及使公務員登載不實文書之低度行為，又為行使之高
    度行為所吸收，均不另論罪。被告亥○○對於附表一所示之
    犯罪事實，分別與共犯乙○○、侯藺珍、楊奇祥、申○○、
    周春兆、丙○○、戌○○、地○○等就各自參與之部分，有
    犯意聯絡及行為分擔，均為共同正犯。其前揭所為多次偽造
    文書、收受贓物、故買贓物、詐欺取財等犯行，均屬時間緊
    接，方法相同，各觸犯構成要件相同之罪名，顯係皆基於概
    括犯意反覆為之，應各依連續犯之規定論以一罪，並加重其
    刑。其所犯前揭各罪間，則有方法結果之牽連關係，應從較
    重之行使偽造公文書罪論處。被告亥○○上開所犯故買贓物
    罪、詐欺取財罪、行使變造特種文書罪、收受贓物等罪行，
    及附表一編號八至十四所示之各次犯行，固未經檢察官逐一
    詳載於起訴書內，惟此既與記明起訴事實之各該部分有牽連
    犯或連續犯之裁判上一罪關係，且經移送併辦，應為起訴效
    力所及，基於審判不可分原則，本院自應併予審理。
三、原審對被告亥○○為科刑之判決，固非無見。惟查：原判
    決附表一編號十二與附表一編號六事實相同，原判決重複論
    列，已有疏漏之處；被告亥○○利用不知情之鄭欽鍵等人
    申請核發汽車牌照，為間接正犯，原判決亦未論處；原判
    決就如附表二編號28至41所示之物漏未宣告沒收（詳如後述
    ），亦有未當；原判決就被告被訴如附表三所示之犯行，
    逕予論罪科刑，容有未洽。被告上訴意旨，仍執前詞，否認
    犯罪，指摘原判決不當，固無可取，惟原判決既有上開可議
    之處，仍應由本院將原判決關於被告亥○○部分撤銷改判。
    爰審酌被告亥○○夥同乙○○參與行使偽造公文書犯行，且
    將失竊贓車以不實車籍資料重領牌照，藉以掩飾不法，致令
    消費者受其矇騙而損失財物，次數繁多，嚴重危害公務機關
    之公信及國家經濟秩序，惡性重大，不宜輕縱，且於審理期
    間復一再淡化犯罪情節，態度亦無足取，並參酌其犯罪之動
    機、方法、手段、所生危害、犯罪參與之程度、具有高中畢
    業學歷之智識程度等一切情狀，量處如主文第二項所示之刑
    。扣案如附表二所示編號1至15 等物，均係偽造之印章，應
    依刑法第二百十九條之規定予以沒收；其餘如附表二編號16
    至33所示之空白原廠證明書等證物，則係供被告亥○○前揭
    犯罪使用，且為共犯乙○○所有，均應依刑法第三十八條第
    一項第二款宣告沒收（其中編號19之汽車新領牌照登記書內
    雖有偽造之「交通部委託裕隆汽車公司代辦申請牌照檢驗章
    」、「交路檢６０４８號檢驗員鍾迺誠」印文，編號20之空
    白裕隆汽車製造股份有限公司電子計算機開立專用汽車出廠
    與貨物稅完稅照證內雖有偽造之「裕隆汽車製造股份有限公
    司三義工廠繳納貨物稅專用章」、「董事長吳舜文繳納貨物
    稅專用章」、經辦人「羅錡」或「謝智麟」印文，編號21進
    口與貨物稅完（免）稅證明書部分內有偽造之「行政院環境
    保護署委託工業技術研究院機械工業研究所交通工具空氣污
    染物暨噪音車型審驗管制章」印文，編號27至33之進口與貨
    物稅完（免）稅證明書內有偽造之「基隆關稅局暖暖支局簽
    證文件專用章」、「行政院環境保護署委託工業技術研究院
    機械工業研究所交通工具空氣污染物暨噪音車型審驗管制章
    」、「經濟部能源委員會委託工業技術研究院機械工業研究
    所進口汽車同級車型驗訖章」、「基隆關稅局柯國祥」、「
    陳錦榮」、「康迅ＢＯＸ４１４」、「本車冷媒系統係使用
    非氟氯碳化物Ｒ１３４ａ」、「本車型符合汽油車第三期排
    放標準敬請發照時檢視下列污染防制設備(一)蒸發污染控制裝
    置（EEC） (二)觸媒轉化器(三)油箱加油口徑不得大於二‧三六
    公分」、「申請牌照用」等印文各一枚）、原廠證明書內有
    偽造之「H.Okayama」、「T. K.」等人署名，然因前開之物
    本身已經沒收，故毋庸在此另予沒收，附此說明）。再如附
    表二編號34所示變造之宇○○國民身分證上黏貼之乙○○照
    片，係告乙○○所有，供其與被告陳家興犯本案之罪所用之
    物，雖未扣押亦不能證明滅失，應依刑法第三十八條第一項
    第二款之規定諭知沒收。如附表二編號35至41所示之印章、
    印文，雖均未扣案，亦不能證明已滅失，不問屬於犯人與否
    ，均應依刑法第二百十九條規定，諭知沒收，併此敘明。至
    扣案如附表四所示之物，經查尚無證據顯示與被告本案犯罪
    有關，亦非違禁物，故毋庸加以沒收，另扣案之車牌二十四
    面，係監理機關核發之行車證明，非被告所有之物，亦無加
    以沒收之必要。
四、公訴意旨另以：被告亥○○與共犯乙○○、彭中興、「殺豬
    」等人共同基於意圖為自己不法所有之犯意聯絡，於如附表
    一編號一至七所示時地，參與竊盜被害人玄○○等人之自用
    小客車，因認其涉有刑法第三百二十條第一項之竊盜罪嫌等
    語。惟查：被告亥○○所經手出售之贓車雖均係經由共犯乙○○向彭中興、「殺豬」等人以低價購得，惟就竊盜犯行之
    實施經過以觀，並無證據證明被告亥○○確有犯意聯絡或行
    為分擔之共同犯罪情事；而被告既無從決定下手行竊之時間
    、地點、對象，僅於事後就共犯乙○○交付之車輛尋覓買主
    脫手出售，自難遽將被告亥○○犯罪之時點提前認定，而謂
    其已有參與竊盜犯罪之事實。此觀共犯乙○○所犯前揭罪行
    ，於原審法院八十六年度訴字第九九六號判決中，亦認定未
    構成竊盜罪名，可資為證。而被告亥○○亦一再堅詞否認有
    何參與共同竊盜之不法犯行，公訴人前揭所認尚非允洽，不
    能證明被告亥○○涉犯此部分之罪行。惟因公訴人認此部分
    如成立竊盜犯罪，與前揭業經論罪科刑之偽造文書部分有牽
    連犯之裁判上一罪關係，爰不另為無罪之諭知。
五、檢察官併案意旨（臺灣臺中地方法院檢察署八十九年度偵字
    第一三九八二號）略以：被告亥○○有與共犯乙○○等人共
    同為如附表三所示之犯行，因認被告亦涉有偽造文書等犯行
    等語，惟訊之被告堅決否認有此部分之犯行，經查：
  附表三編號一部分，雖有被害人天○○於警詢、偵查中之指
    訴，證人林經初於警詢、證人黃仁濱於警詢、偵查中、同案
    被告地○○於警詢之供述，惟均未供稱被告有參與本件買賣
    車輛之過程，且被害人Ｅ○○於警詢、偵查供稱：丙○○冒
    用其國民身分證及印章辦理過戶等語，於本院審理中證稱：
    其不認識被告等語（見本院卷(一)第二一一頁）；同案被告丙○○於警詢供稱：其有介紹Ｅ○○買車，因Ｅ○○無法貸款
    購車，所以由地○○介紹黃仁濱轉售予天○○等語，雖另有
    汽車新領牌照登記書、贓物認領保管單、車輛竊盜、車牌失
    竊資料個別查詢報表－查詢車輛認可資料、汽（機）車過戶
    登記書、汽（機）車各項異動登記書、裕隆汽車製造股份有
    限公司電子計算機開立專用汽車出廠與貨物稅完稅照證各一
    紙在卷，然此亦不足以認定被告亥○○涉有此部分之犯行。
  附表三編號二部分，雖有被害人胡學機、沈俊煌於警詢之指
    訴，證人蔡坤穎、午○○、鄭潘安、江國斌、田琇琴之夫李
    宗科於警詢、證人汪乘志於警詢、偵查之供述，惟均未供稱
    被告有參與本件買賣車輛之過程，且同案被告地○○於警詢
    、本院審理中證稱：被告並未參與其介紹給沈俊煌之買賣過
    程等語（見本院卷(一)第一五五頁）；證人丙○○於本院審理
    中證稱：被告並未參與本件買賣過程等語（見本院卷(一)第一
    五六頁），雖另有買賣合約書三紙、汽（機）車過戶登記書
    二紙、汽車新領牌照登記書二紙、裕隆汽車製造股份有限公
    司電子計算機開立專用汽車出廠與貨物稅完稅照證二紙、車
    輛竊盜、車牌失竊資料個別查詢報表－查詢車輛認可資料一
    紙在卷，然此亦不足以認定被告亥○○涉有此部分之犯行。
  附表三編號三部分，雖有被害人沈文梂於警詢，被害人Ｂ○○於警詢、偵查之指訴、證人李文國於警詢之供述，惟均未
    供稱被告有參與本件買賣車輛之過程，且被害人Ｂ○○於本
    院審理中證稱：在庭被告及證人並無認識者等語（見本院卷
    (一)第一五二、一五三、一五四頁）等語；證人戊○○於本院
    審理中證稱：伊並未曾去過當舖，伊於八十八年十月間曾遺
    失身分證，出獄後於九十二年一月二日補發等語（見本院卷
    (一)第一五三、一五五頁），另雖有買賣合約書、車籍作業查
    詢認可資料、贓物認領保管單、真正與偽造之進口與貨物稅
    完（免）稅證明書各一紙、汽車新領牌照登記書二紙在卷，
    然此亦不足以認定被告亥○○涉有此部分之犯行。
  附表三編號四部分，雖有被害人未○○○於警詢、偵查，被
    害人宇○○於偵查之指訴，證人吳宏隆於警詢之供述，惟均
    未供稱被告有參與本件買賣車輛之過程，且被害人未○○○
    於本院審理中證稱：賣車的人並未在庭上，伊不認識在庭之
    被告、乙○○等語（見本院卷(二)第二四頁），雖另有汽車新
    領牌照登記書二紙、車輛竊盜、車牌失竊資料個別查詢報表
    －查詢車輛認可資料、車籍作業系統－查詢認可資料、贓物
    認領保管單、買賣合約書、裕隆汽車製造股份有限公司電子
    計算機開立專用汽車出廠與貨物稅完稅照證各一紙在卷，然
    此亦不足以認定被告亥○○涉有此部分之犯行。
  又遍查全卷證據資料，並無被告亥○○曾經自白，或其他共
    犯曾供述被告亦參與上開如附表三所示犯行之證據，被告雖
    為共犯乙○○集團之一份子，然其未必事事知悉及參與，若
    無積極之證據，當非能遽令其負責該集團所實施之全部行為
    ，故尚難以擬制或推測之方法率認其有檢察官所指控之上開
    犯行。綜上所述，被告此部分辯解堪予採信，此外，本院復
    查無其他確切證據足以證明被告有此部分偽造文書等犯行，
    是被告此部分犯行係屬不能證明，惟此部分既係由檢察官併
    案，顯然未經提起公訴，自與被告前揭論罪科刑之事實部分
    無何連續犯或牽連犯之裁判上一罪關係，本院無從審究，應
    退由檢察官另行處理，附此說明。
據上論斷，應依刑事訴訟法第三百六十九條第一項前段、第三百
六十四條、第二百九十九條第一項前段、第三百條，刑法第二十
八條、第五十六條、第二百二十條第一項、第二百十條、第二百
十一條、第二百十二條、第二百十四條、第二百十六條、第三百
四十九條第一項、第二項、第三百三十九條第一項、第五十五條
、第二百十九條、第三十八條第一項第二款，罰金罰鍰提高標準
條例第一條前段，判決如主文。
本案經檢察官壬○○到庭執行職務。
中    華    民    國    95    年    2     月    8     日
              刑事第十一庭  審判長法  官  黃  梅  月
                                  法  官  黃  日  隆
                                  法  官  林  宜  民
上列正本證明與原本無異。
如不服本判決應於收受送達後十日內向本院提出上訴書狀，其未
敘述上訴之理由者並得於提起上訴後十日內向本院補提理由書（
均須按他造當事人之人數附繕本）。
                                  書記官  林  桂  鳳
中    華    民    國    95    年    2     月    10    日
附錄論罪科刑法條：
刑法第二百十條：
偽造、變造私文書，足以生損害於公眾或他人者，處五年以下有
期徒刑。
刑法第二百十一條：
偽造、變造公文書，足以生損害於公眾或他人者，處一年以上七
年以下有期徒刑。
刑法第二百十二條：
偽造、變造護照、旅券、免許證、特許證及關於品行、能力服務
或其他相類之證書、介紹書，足以生損害於公眾或他人者，處一
年以下有期徒刑、拘役或三百元以下罰金。
刑法第二百十四條：
明知為不實之事項，而使公務員登載於職務上所掌之公文書，足
以生損害於公眾或他人者，處三年以下有期徒刑、拘役或五百元
以下罰金。
刑法第二百十六條：
行使第二百十條至第二百十五條之文書者，依偽造、變造文書或
登載不實事項或使登載不實事項之規定處斷。
刑法第三百三十九條：
意圖為自己或第三人不法之所有，以詐術使人將本人或第三人之
物交付者，處五年以下有期徒刑、拘役或科或併科一千元以下罰
金。
以前項方法得財產上不法之利益或使第三人得之者，亦同。
前二項之未遂犯罰之。
刑法第三百四十九條：
收受贓物者，處三年以下有期徒刑、拘役或五百元以下罰金。
搬運、寄藏、故買贓物或為牙保者，處五年以下有期徒刑、拘役
或科或併科一千元以下罰金。
因贓物變得之財物，以贓物論。
附表一：
┌─┬───────┬────────┬───────┬─────────┐
│編│失竊自用小客車│變造引擎及車身號│新領牌照號碼及│被詐欺人（買主）及│
│號│來源          │碼方式          │時間地點      │被詐方式          │
├─┼───────┼────────┼───────┼─────────┤
│一│Ｘ２－０５４７│將原車身號碼4N2X│Ｃ５－５２３８│黃○○（經由申○○│
│  │（彭中興於八十│N11T5XD803787變 │八十八年四月十│介紹，於八十八年四│
│  │八年四月九日凌│造為4N2XN11T4XD8│二日雲林監理站│月間某日，在彰化縣│
│  │晨一時左右，在│67685           │              │員林鎮○○路上以一│
│  │臺中市○○路四│                │              │百二十萬元購得）  │
│  │段八十三號前竊│                │              │                  │
│  │取，原車主為劉│                │              │                  │
│  │邵芸）        │                │              │                  │
├─┼───────┼────────┼───────┼─────────┤
│二│Ｘ２－６９３８│將原車身號碼4N2X│Ｃ５－５３４５│寅○○（登記於其妻│
│  │（彭中興於八十│N11T6XD800994變 │八十八年四月二│施昭萍名下，經由陳│
│  │八年四月十二日│造為4N2XN11T4XD8│十三日雲林監理│明獻介紹，於八十八│
│  │上午六時左右，│76490           │站，後於八十八│年四月間某日，在彰│
│  │在臺中市西屯區│                │年五月十三日重│化縣大村鄉日產展示│
│  │市政路六八二號│                │領車牌為ＱＴ－│中心外，以一百三十│
│  │前竊取，原車主│                │７１１７     │七萬元購得）      │
│  │為廖映惠）    │                │              │                  │
├─┼───────┼────────┼───────┼─────────┤
│三│Ｂ４－９８８８│將原車身號碼JNRA│Ｃ５－４０３５│宙○○（經由申○○│
│  │（綽號「殺豬」│R05YXXW045317變 │八十八年六月一│介紹，於八十八年六│
│  │之江龍慶於八十│造為JNRAR05Y1XW0│日雲林監理站，│月一日在宙○○住處│
│  │八年五月三十日│58235           │後宙○○因車牌│以一百二十萬元購得│
│  │上午七時左右，│                │失竊而變更為７│）                │
│  │在臺中市南區福│                │Ｈ－２８８２  │                  │
│  │新街一一四號一│                │              │                  │
│  │樓前竊取，原車│                │              │                  │
│  │主為錦隆印刷廠│                │              │                  │
│  │股份有限公司）│                │              │                  │
├─┼───────┼────────┼───────┼─────────┤
│四│Ｒ９－６４８８│將原車身號碼JNRA│Ｃ５－６５９５│癸○○（於八十八年│
│  │（由申○○於八│R05Y1XW052138變 │八十八年五月二│五月二十四日，在彰│
│  │十八年五月初提│造為JNRAR05Y1XW0│十四日雲林監理│化縣員林鎮香記火鍋│
│  │供其所有而登記│58012           │站            │店以一百萬元購得）│
│  │於其不知情之妻│                │              │                  │
│  │蘇資容名下之前│                │              │                  │
│  │述車輛供乙○○│                │              │                  │
│  │變造，申○○再│                │              │                  │
│  │自行於八十八年│                │              │                  │
│  │七月十三日十八│                │              │                  │
│  │時左右，至臺中│                │              │                  │
│  │市警察局第五分│                │              │                  │
│  │局北屯派出所謊│                │              │                  │
│  │報失竊，並向中│                │              │                  │
│  │央產物保險股份│                │              │                  │
│  │有限公司申請理│                │              │                  │
│  │賠，於八十八年│                │              │                  │
│  │九月二日獲得理│                │              │                  │
│  │賠保險金一百三│                │              │                  │
│  │十萬五千七百二│                │              │                  │
│  │十元。        │                │              │                  │
├─┼───────┼────────┼───────┼─────────┤
│五│ＺＡ－５２９８│將原車身號碼4N2X│ＺＢ－１３９９│酉○○（乙○○於八│
│  │（彭中興於八十│N11T0XD809223變 │八十八年六月三│十八年六月三日，由│
│  │八年五月三十日│造為4N2XN11T5XD8│日，高雄市監理│丙○○介紹，在高雄│
│  │十七時左右，在│09223           │處            │市新興區○○○路一│
│  │高雄市小港區中│                │              │七六號貓屋寵物店，│
│  │安路三八二號前│                │              │以一百十萬元價格購│
│  │竊取，原車主為│                │              │得）              │
│  │甲○○）      │                │              │                  │
├─┼───────┼────────┼───────┼─────────┤
│六│Ｄ７－８３６６│將原車身號碼4N2X│Ｗ４－８３４９│於八十九年三月二十│
│  │（彭中興於八十│N11T4XD805215變 │八十九年三月二│八日，在臺中縣豐原│
│  │九年三月二十四│造為4N2XN11T6XD8│十四日（持湯乾│市○○○路○段二九│
│  │日上午八時左右│19674           │基於八十九年三│Ｏ號謝廣祥（持王家│
│  │，在臺南市五妃│                │月間某日，在苗│鴻預先以三萬元代價│
│  │街二二四號前竊│                │栗縣後龍鎮民族│交楊奇祥變造之鄒明│
│  │取，原車主為謝│                │路五一號租處失│和身分證，攜帶由彭│
│  │政道）        │                │竊之國民身分證│中興準備好之偽刻湯│
│  │              │                │申領），苗栗監│乾基印章一枚，由自│
│  │              │                │理站          │稱湯乾基之乙○○蓋│
│  │              │                │              │用湯乾基之印文七枚│
│  │              │                │              │、偽簽湯乾基署名一│
│  │              │                │              │枚，而與謝廣祥簽訂│
│  │              │                │              │汽車買賣合約書，而│
│  │              │                │              │典當上開車輛，得款│
│  │              │                │              │一百三十二萬元，足│
│  │              │                │              │以生損害於湯乾基、│
│  │              │                │              │謝廣祥。          │
├─┼───────┼────────┼───────┼─────────┤
│七│Ｘ９－６４９２│將原車身號碼4N2X│Ｗ４－８７２３│臺中縣豐原市○○路│
│  │（彭中興於八十│N11T4XD824775 變│（由彭中興於八│八六號一樓標準當鋪│
│  │九年四月十一日│造為4N2XN11T5XD8│十九年四月十二│黃克鑫（於八十九年│
│  │凌晨五時左右，│07309           │日，持己○○於│五月四日，夥同周春│
│  │在臺中市北屯區│                │八十九年二月十│兆前往典當，得款九│
│  │修齊巷一一四弄│                │三日遺失之國民│十一萬四千四百元）│
│  │十二號前竊取，│                │身分證申辦），│                  │
│  │原車主為丑○○│                │苗栗監理站。於│                  │
│  │）            │                │八十九年四月二│                  │
│  │              │                │十六日過戶給周│                  │
│  │              │                │春兆          │                  │
├─┼───────┼────────┼───────┼─────────┤
│八│Ｂ８－６０１９│將原車身號碼JNRA│Ｃ５－６４４６│Ａ○○（經由申○○│
│  │（彭中興於八十│R05Y3XW041321變 │（持變造之鄒明│介紹，以一百二十萬│
│  │八年六月二日上│造為JNRAR05Y1XW0│和國民身分證申│元購得，於八十八年│
│  │午六時左右，在│55823           │辦）八十八年六│六月十四日在彰化縣│
│  │臺中市○○路一│                │月十四日雲林監│員林鎮○○○街七三│
│  │０六巷四弄十三│                │理站，後於八十│號交付該車）      │
│  │號前竊取，原車│                │八年六月二十九│                  │
│  │主為鄭美玉）  │                │日Ａ○○申請變│                  │
│  │              │                │更為Ｙ５－２８│                  │
│  │              │                │８９          │                  │
├─┼───────┼────────┼───────┼─────────┤
│九│Ｒ９－１５９６│將原車身號碼JNRA│Ｃ５－７７０９│子○○（登記於其弟│
│  │（彭中興於八十│R05YXXW051991變 │八十八年七月二│林志銓名下，以九十│
│  │八年七月二十八│造為JNRAR05Y3XW0│十六日雲林監理│萬元購得，於八十八│
│  │日上午八時左右│52873           │站（以楚華山名│年七月三十日在彰化│
│  │，在臺中縣大雅│                │義申辦）      │縣田尾鄉○○路交車│
│  │鄉上雅村中清南│                │              │）                │
│  │路一六七號前竊│                │              │                  │
│  │取，原車主為唐│                │              │                  │
│  │憶祖）        │                │              │                  │
├─┼───────┼────────┼───────┼─────────┤
│十│Ｘ５－０５８７│將原車身號碼4N2X│Ｃ６－０３４３│辛○○（由戌○○介│
│  │（彭中興於八十│N11T4XD823738變 │八十八年十月十│紹，以八十八萬元價│
│  │八年十月十三日│造為4N2XN11T6XD8│三日雲林監理站│格購得，於八十八年│
│  │上午六時四十五│07926           │，後變更為ＺＣ│十月十八日十七時左│
│  │分左右，在台中│                │－２２２７    │右，在高雄市三民區│
│  │市○區○○街一│                │              │林森一路三一一號福│
│  │０四巷口竊取，│                │              │興服飾批發店交車）│
│  │原車主為鑫輪造│                │              │                  │
│  │機廠股份有限公│                │              │                  │
│  │司）          │                │              │                  │
├─┼───────┼────────┼───────┼─────────┤
│十│ＤＰ－９５７５│將原車身號碼WDB2│Ｃ５－４８９７│卯○○（由地○○、│
│一│（原車主為礎立│201651A009215變 │（持宋子明之國│陳建仁輾轉介紹，於│
│  │股份有限公司，│造為WDB0000000A0│民身分證申領，│八十八年七月二十二│
│  │於八十八年七月│19521           │在汽車新領牌照│日，以二百五十萬元│
│  │間在台北市信義│                │登記書上蓋用宋│之價格售予卯○○，│
│  │區○○路三十二│                │子明之印文一枚│並推由侯藺珍與陳嘉│
│  │號前失竊）    │                │）八十八年七月│興二人，於八十八年│
│  │              │                │十五日雲林監理│七月二十三日十四時│
│  │              │                │站，卯○○再透│三十分左右，攜帶由│
│  │              │                │過江汶璋之介紹│地○○準備好之車籍│
│  │              │                │，於八十八年八│相關資料及偽刻之宋│
│  │              │                │月三日將該車以│子明印章一枚，共同│
│  │              │                │二百七十萬元售│在臺南市陳福順所經│
│  │              │                │予持王俊強國民│營之福順車行交車，│
│  │              │                │身分證之蘇慶章│並由自稱薛如惠之侯│
│  │              │                │，於八十八年八│藺珍利用不知情之刻│
│  │              │                │月七日王俊強以│印業者偽刻薛如惠之│
│  │              │                │車牌損壞為由變│印章一枚，蓋用薛如│
│  │              │                │更為Ｄ８─４２│惠之印文四枚及宋子│
│  │              │                │２６號，再由蘇│明之印文一枚、偽簽│
│  │              │                │慶章委託鄭明賢│薛如惠署名一枚，而│
│  │              │                │持王俊強之國民│偽造薛如惠名義之委│
│  │              │                │身分證於八十八│託書一紙，佯稱係宋│
│  │              │                │年八月十六日將│子明所委託之人，而│
│  │              │                │該車以二百四十│與卯○○簽訂買賣契│
│  │              │                │五萬元出售並過│約，並在該買賣契約│
│  │              │                │戶給屏友汽車商│蓋用薛如惠之印文一│
│  │              │                │行之鍾禮山，鍾│枚，偽簽薛如惠之署│
│  │              │                │禮山於八十八年│名一枚，蓋用宋子明│
│  │              │                │八月二十七日再│之印文六枚，偽簽宋│
│  │              │                │以車牌損壞為由│子明之署名一枚，且│
│  │              │                │變更車牌為Ｄ８│在汽機車過戶登記書│
│  │              │                │─６５５２號，│上蓋用宋子明之印文│
│  │              │                │並於同日以二百│一枚辦理過戶登記，│
│  │              │                │八十五萬元出售│足以生損害於薛如惠│
│  │              │                │並過戶給王瑞杉│、宋子明。        │
│  │              │                │。            │                  │
├─┼───────┼────────┼───────┼─────────┤
│十│Ｂ６—２７２６│將原車身號碼A32S│Ｂ４—８２３５│丁○○（由丙○○介│
│二│（原車主為永鉅│N0000000變造為A3│（持李克仁之國│紹，於八十八年三月│
│  │皮革實業股份有│2SN007485，又將 │民身分證、印章│一日在高雄市成功一│
│  │限公司，於八十│原引擎號碼VQ3087│申領）八十八年│路大威房屋仲介公司│
│  │八年二月六日七│2563A變造為VQ308│二月十日南投監│以八十萬元之價格購│
│  │時左右，在台中│50496A          │理站，後變更為│得）              │
│  │縣大里市○○路│                │ＺＤ－５３４７│                  │
│  │二段五一三巷五│                │              │                  │
│  │號前失竊）    │                │              │                  │
├─┼───────┼────────┼───────┼─────────┤
│十│Ｂ４—２０８９│將原車身號碼A32S│Ｃ５—３２９０│Ｄ○○（由丙○○介│
│三│（原車主為陳世│N00337Y變造為A32│（持李克仁之國│紹，於八十八年四月│
│  │芳，於八十八年│SN005182，又將原│民身分證、印章│一日在高雄市三民區│
│  │三月二十九日八│引擎號碼VQ308437│申領）八十八年│河堤路以八十萬元購│
│  │時左右，在臺中│83A變造為VQ30890│三月二十六日雲│得）              │
│  │市南屯區田心里│150A            │林監理站，後變│                  │
│  │大英街與大墩六│                │更為ＺＡ－３４│                  │
│  │街口失竊）    │                │４３          │                  │
├─┼───────┼────────┼───────┼─────────┤
│十│Ｃ７—８８８７│將原車身號碼A32S│Ｃ６—１２６１│辰○○（登記於其妻│
│四│（原車主為傑俐│P003515變造為A32│（持張明富國民│張謝玉珍名下，由陳│
│  │企業股份有限公│SP006708，又將原│身分證、印章申│軍瑋、王靖惠、潘豐│
│  │司，於八十八年│引擎號碼        │領）          │榮介紹，於八十八年│
│  │十二月六日上午│VQ00000000B變造 │              │十二月九日，以八十│
│  │六時五十分左右│為VQ00000000B   │              │五萬元之價格購得）│
│  │，在臺南縣永康│                │              │                  │
│  │市○○街二一九│                │              │                  │
│  │巷與國光五街六│                │              │                  │
│  │十三巷口失竊）│                │              │                  │
└─┴───────┴────────┴───────┴─────────┘
附表二：
1.「基隆關稅局暖暖支局簽證文件專用章」                4枚
                                                （原判決誤為3枚）
2.「經濟部能源委員會委託工業技術研究院機械工業研究所
  進口汽車同級車型驗訖章」
  （原判決誤為海關完稅章）                            4枚
                                                （原判決誤為2枚）
3.「本車冷媒系統係使用非氟氯碳化物Ｒ１３４ａ」章      1枚
  「本車型符合汽油車第三期排放標準敬請發照時檢視下列
  污染防制設備(一)蒸發污染控制裝置 (EEC)(二)觸媒轉化器(三)
  油箱加油口徑不得大於二‧三六公分」章                2枚
4.「基隆關稅局柯國祥」圓戳章                          2枚
5.「陳錦榮」章                                        2枚
  「柯國祥」章                                        2枚
                                                （原判決誤為3枚）
6.日期章                                              6枚
7.序號章                                              4枚
8.「裕隆汽車製造股份有限公司三義工廠苗栗縣貨物稅廠商
  出廠章戳」圓戳章                                    1枚
9.「康迅ＢＯＸ４１４」章                              1枚
10.德文原廠證明圓戳章                                 1枚
11.「昭永企業有限公司統一發票專用章」                 1枚
   「裕昌汽車股份有限公司統一發票專用章」             1枚
12.「昭永企業有限公司」章                             1枚
   「裕通企業股份有限公司」章                         1枚
   「洪聰元」章                                       1枚
   「陳耀國」章                                       1枚
13.「引擎號碼」章                                     1枚
   「形式  Ａ３２」章                                 1枚
   「日產ＮＩＳＳＡＮ小客車」章                       1枚
14.「申請牌照用」章                                   1枚
15.「公路局雲林監理站車輛證件審核章」                 1枚
   「選號」章                                         1枚
                                                   （原判決漏載）
   「Ｃ５－７７０９」章                               1枚
                                                   （原判決漏載）
16.空白賓士車原廠證明書                               1包
17.空白ＢＭＷ車原廠證明書                             1包
18.空白日產車原廠證明書                               1包
19.汽車新領牌照登記書（內有偽造之「交通部委託裕隆汽
   車公司代辦申請牌照檢驗章」、「交路檢６０４８號檢
   驗員鍾迺誠」印文各一枚）                           1包
20.偽造之空白裕隆汽車製造股份有限公司電子計算機開立
   專用汽車出廠與貨物稅完稅照證（內有偽造之「裕隆汽
   車製造股份有限公司三義工廠繳納貨物稅專用章」、「
   董事長吳舜文繳納貨物稅專用章」、經辦人「羅錡」或
   「謝智麟」印文各一枚）                             1包
21.進口與貨物稅完（免）稅證明書（部分內有偽造之「行
   政院環境保護署委託工業技術研究院機械工業研究所交
   通工具空氣污染物暨噪音車型審驗管制章」印文一枚）   1包
22.經濟部能源委員會（原判決誤為環保署）88.3.26檢驗
   章照相製版                                         3塊
23.空白發票                                           2張
24.日產牌標誌塑膠製版                                 1張
25.日產牌ＱＸ４休旅車車身號碼塑膠製板                 1捲
26.日產牌ＱＸ４休旅車車身號碼鋁牌                   249片
27.Ｃ５－４０３５號進口與貨物稅完（免）稅證明書       1份
   原廠證明書                                         1份
28.Ｃ５－６５９５號進口與貨物稅完（免）稅證明書       1份
   原廠證明書                                         1份
29.Ｃ５－５２３８號進口與貨物稅完（免）稅證明書       1份
   原廠證明書                                         1份
30.ＺＢ－１３９９號進口與貨物稅完（免）稅證明書       1份
   原廠證明書                                         1份
31.Ｗ４－８３４９號進口與貨物稅完（免）稅證明書       1份
   原廠證明書                                         1份
32.Ｗ４－８７２３號進口與貨物稅完（免）稅證明書       1份
   原廠證明書                                         1份
33.Ｃ５－５４３５號進口與貨物稅完（免）稅證明書       1份
   原廠證明書                                         1份
（以下均未扣案）
34.宇○○國民身分證上換貼之乙○○照片                 1張
35.偽造之湯乾基、宋子明、薛如惠、李克仁、張明富印章 各1枚
36.偽造於汽車買賣合約書上湯乾基之印文                 7枚
   偽造於汽車買賣合約書上湯乾基之署名                 1枚
37.偽造於汽車新領牌照書上宋子明之印文                 1枚
38.偽造於汽車新領牌照書上李克仁、張明富之印文       各2枚
39.偽造於委託書上之宋子明印文                         1枚
   偽造於委託書上之薛如惠印文                         4枚
   偽造於委託書上之薛如惠署名                         1枚
40.偽造於汽車買賣契約上之宋子明印文                   6枚
   偽造於汽車買賣契約上之薛如惠印文、署名           各1枚
41.偽造於過戶登記書上之宋子明印文                     1枚
附表三：
┌─┬───────┬────────┬───────┬─────────┐
│編│失竊自用小客車│變造引擎及車身號│新領牌照號碼及│被詐欺人（買主）及│
│號│來源          │碼方式          │時間地點      │被詐方式          │
├─┼───────┼────────┼───────┼─────────┤
│一│Ｒ８—６５２７│將原車身號碼A32S│Ｃ５—３２７１│天○○（經地○○、│
│  │（原車主為欣光│N00478Y變造為A32│（持Ｅ○○之國│黃仁濱介紹，於八十│
│  │消防企業有限公│SN005709，又將原│民身分證、印章│八年四月六日在高雄│
│  │司，於八十八年│引擎號碼VQ309063│申領）八十八年│市不詳地點以七十四│
│  │三月八日十四時│45A變造為VQ30890│三月二十六日雲│萬元之價格購得）  │
│  │左右，在臺中市│467A            │林監理站，後變│                  │
│  │中港路與館前路│                │更為ＺＢ－００│                  │
│  │口失竊）      │                │３３          │                  │
├─┼───────┼────────┼───────┼─────────┤
│二│Ｐ５—９６２２│將原車身號碼A32S│Ｃ５—３２９１│沈俊煌（由黃仁濱介│
│  │（原車主為胡仁│N004852變造為A32│（持鄭潘安遺失│紹，於八十八年五月│
│  │正，於八十八年│SN007230，又將原│之國民身分證申│六日，在高雄市不詳│
│  │四月二十八日九│引擎號碼VQ309072│領）八十八年三│地點以七十萬元之價│
│  │時左右，在臺中│92A變造為VQ30850│月二十六日雲林│格購得，又於八十八│
│  │市○區○○路二│046A            │監理站，後變更│年五月二十五日，在│
│  │五巷六號發現失│                │為ＺＢ－００３│高雄市○○路○○街│
│  │竊）          │                │３            │附近咖啡廳，以七十│
│  │              │                │              │一萬元售予午○○，│
│  │              │                │              │午○○又於八十八年│
│  │              │                │              │十二月二十三日，在│
│  │              │                │              │高雄市○○路以六十│
│  │              │                │              │七萬五千元售予汪乘│
│  │              │                │              │志，汪乘志隨即於八│
│  │              │                │              │十八年十二月二十四│
│  │              │                │              │日，以六十八萬五千│
│  │              │                │              │元售予江國斌，江國│
│  │              │                │              │斌再於八十九年一月│
│  │              │                │              │二十日，以七十六萬│
│  │              │                │              │元售予蔡坤穎，蔡坤│
│  │              │                │              │穎再於八十九年五月│
│  │              │                │              │十五日以七十萬元售│
│  │              │                │              │予江國斌，江國斌隨│
│  │              │                │              │即於八十九年五月十│
│  │              │                │              │五日，在高雄市大順│
│  │              │                │              │二路二九一號國弘車│
│  │              │                │              │行，以七十五萬售予│
│  │              │                │              │田琇琴。          │
├─┼───────┼────────┼───────┼─────────┤
│三│Ｘ６—０６０５│將原車身號碼4N2X│Ｃ６—０３４１│Ｂ○○（向自稱吳文│
│  │（原車主為鴻育│N11T1XD839220變 │（持宇○○之國│芳之人於八十八年十│
│  │建設開發有限公│造為4N2XN11T6XD8│民身分證申領）│月二十八日，在裕寶│
│  │司，於八十八年│06718           │八十八年十月十│當舖以一百二十五萬│
│  │十月十二日，在│                │三日雲林監理站│元購得）          │
│  │台中市南屯區公│                │              │                  │
│  │益路與大英街口│                │              │                  │
│  │失竊）        │                │              │                  │
├─┼───────┼────────┼───────┼─────────┤
│四│Ｙ９—７８８１│將原車身號碼A32T│Ｃ６—３４９２│未○○○（向自稱莊│
│  │（原車主為茂琳│K019252變造為A32│（持宇○○之國│世潭之人於八十八年│
│  │園藝綠化有限公│TK017820，又將原│民身分證申領）│十二月十六日，在雲│
│  │司，於八十八年│引擎號碼VQ200594│八十八年十二月│林縣崙背鄉○○路旁│
│  │十二月八日，在│76變造為VQ200798│十六日雲林監理│停車場以七十萬元之│
│  │台南縣永康市南│6Y              │站            │價格購得）        │
│  │工街三七一巷七│                │              │                  │
│  │十一號失竊）  │                │              │                  │
└─┴───────┴────────┴───────┴─────────┘
附表四：
1.刻有JNRAR05Y5XW054571車身號碼                        1片
2.刻有VQ00000000B、VQ00000000B、VQ00000000B、VQ00000000B
  、VQ00000000B車身號碼鐵片                            3片
3.ＹＶ－９０４９號車牌                                 2面
  ＤＰ－９５７５號車牌                                 2面
4.Ｃ５－８６８５號進口與貨物稅完（免）稅證明書         1份
  原廠證明書                                           1份
5.Ｗ４－７３４９號進口與貨物稅完（免）稅證明書         1份
  原廠證明書                                           1份
  汽車新領牌照登記書                                   1份
  ８Ｊ－５７６９號行車執照                             1份
6.Ｃ５－４０３５號汽（機）車各項異動登記書             1份
  汽車新領牌照登記書                                   1份
  ７Ｈ－２８８２號行車執照                             1份
7.Ｃ５－６５９５號汽車新領牌照登記書                   1份
8.Ｗ４－７８３１號進口與貨物稅完（免）稅證明書         1份
  原廠證明書                                           1份
9.Ｃ５－５２３８號汽車新領牌照登記書                   1份
10.ＺＢ－１３９９號汽車新領牌照登記書                  1份
   行車執照                                            1份
11.Ｗ４－８３４９號汽車新領牌照登記書                  1份
   行車執照                                            1份
   湯乾基身分證影本                                    1份
12.Ｗ４－８７２３號汽車新領牌照登記書                  1份
13.Ｃ５－５４３５號汽車新領牌照登記書                  1份
   ＯＴ－７１１７號汽車新領牌照登記書                  1份
14.Ｗ４－８００１號過戶登記書                          1份
   Ｗ４－８００１號行車執照                            1份
   蘇志杭、涂智榮身分證影本                          各1張
   蘇志杭、涂智榮汽車買賣合約書                      各1張
   切結書                                              1張
   溫劉長雲署名之支票、本票                          各1張
   蘇志杭印章                                          1枚
                                                    Ｒ


司法院資訊處製作；財團法人民間司法改革基金會備份。
